# 老问题：出资购买负资产，请教陈版主

提问人：sdtianjh 时间：2010-11-23 22:15:59
首次执行日后，某企业出资 100 万元购买净资产为-200万元的子公司100%的股权，在做合并报表时，是否形成商誉？商誉金额是否为 300 万元？谢谢！

回答人：chenyiwei
首先要明确这是否为同一控制下的企业合并。其次，如果是非同一控制下的合并，这里的-200万元是否为可辨认净资产公允价值？
该交易的真实目的？是否需对子公司无力偿还的债务承担责任？

回答人：chenyiwei
回复 藤椅 sdtianjh 的帖子合并层面，只能把收购价款超过负净资产的部分作为商誉予以确认，但如你所述，需要谨慎考虑这部分商誉是否已经减值。 母公司个别报表层面，按照收购价格确认为长期股权投资（同样也面临是否需计提减值准备的问题），同时对于可能需要对该子公司无力偿还的负债承担责任的金额计提预计负债。

回答人：chenyiwei
回复 地板 xiang.wu 的帖子以前在本版面上多次讨论过这个问题。母公司注销全资子公司的法人资格，将其变更为分公司时，母公司个别报表层面对于原归属该子公司的各项资产、负债一般可以按照这些资产、负债原先在母公司合并报表层面所体现的价值入账，并转销长期股权投资，差额作为投资收回的损益处理（如果注销时该子公司帐面上有其他综合收益的，则母公司个别报表层面相应增加资本公积）。

回答人：chenyiwei
回复 8 楼 xiang.wu 的帖子对于你上面说的第 2 种情况，合并报表层面针对该子公司的商誉也同样会平移到母公司个别报表中，所以母公司个别报表层面是不会有投资损失出现的。